臺灣士林地方法院刑事判決　　　　　　　　　　　　　九十一年度易字第四五三號
　　聲　請　人　臺灣士林地方法院檢察署檢察官
　　被　　　告　甲○○
右列被告因違反毒品危害防制條例案件，經檢察官聲請簡易判決處刑（九十年度毒偵
字第一八五五號），本院訊問被告後，認不宜為簡易判決處刑（九十一年度簡字第五
八七號)，改依通常程序審理，本院判決如左：
    主  文
甲○○施用第二級毒品，處有期徒刑柒月。扣案之第二級毒品安非他命壹小包（驗餘
淨重伍點貳壹公克）、吸食器（吸管）參支均沒收，上開安非他命併銷燬之。
    事  實
一、甲○○曾於民國（下同）八十年間因違反麻醉藥品管理條例案件，經臺灣板橋地
    方法院判處有期徒刑六月確定，於八十年九月十六日執行完畢（非累犯），又於
    九十一年間因詐欺罪，經臺灣板橋地方法院判處有期徒刑十月，緩刑四年確定，
    現仍緩刑中；又因施用毒品案件，經台灣板橋地方法院先後二次裁定送觀察、勒
    戒後，認均無繼續施用毒品之傾向，由臺灣板橋地方法院檢察署檢察官分別於八
    十九年二月十五日以八十九年度毒偵字第一０四０號、九十年一月三十一日以九
    十年度毒偵緝字第二０號不起訴處分確定。嗣甲○○復於九十年十一月十二日晚
    上十一時二十分許採尿前四日內某時，在不詳地點，施用第二級毒品安非他命，
    經警於九十年十一月十二日晚上九時五十分許，在台北縣汐止市○○○路一一九
    巷十弄十二號前查獲，並扣得其持有之第二級毒品安非他命壹小包（驗餘淨重五
    點二一公克）及其所有之吸食器（吸管）三支，而知悉上情。
二、案經台北縣政府警察局汐止分局報告臺灣士林地方法院檢察署檢察官偵查聲請簡
    易判決處刑，本院改依通常程序審理。
    理  由
一、訊據被告甲○○，矢口否認涉有施用安非他命之犯行，辯稱：伊於九十年十一月
    十二日晚上六時許，到台北縣中和市○○路嘉祥賓館休息等其弟下班，當時一進
    賓館，有感覺到煙霧瀰漫，但不知何味道，在換衣服時看到天花板夾層內有東西
    ，拿下來打開一看，發現是安非他命及吸食器，伊後來要離去時就隨手帶走，伊
    是吸到安非他命二手煙云云。經查：被告為警查獲時所採集之尿液，經送昭信科
    技顧問股份有限公司以酵素免疫分析篩檢後，呈安非他命類陽性及鴉片類陰性反
    應；再經氣相層析質譜儀確認，並依行政院衛生署濫用藥物尿液檢驗機構認可基
    準，仍呈安非他命陽性、甲基安非他命陽性反應，此有該公司九十年十一月二十
    二日出具之濫用藥物陽性檢體檢驗報告乙紙附卷可稽，而扣案之白色結晶體一包
    ，經送內政部警政署刑事警察局鑑定結果，證實確為安非他命無訛（驗餘淨重五
    點二一公克），有該局九十年十二月五日刑鑑字第二一八０七一號鑑驗通知書一
    紙附卷可佐。被告雖辯稱係吸到二手煙，安非他命及吸管是撿到的云云，惟一般
    賓館在有新房客住進前，均會打掃清理垃圾，是被告進入該房間內竟會煙霧瀰漫
    ，且可輕易拾得價值非輕之安非他命，實已與常理有違，難令人置信，況吸入安
    非他命或煙毒之二手煙，在文獻上雖尚無能否從尿液中檢驗出甲基安非他命或煙
    毒反應之研究報告，然按法務部調查局檢驗甲基安非他命或煙毒案件經驗研判，
    若非長時間與吸毒者直接相向且存心吸入吸毒者所呼出之煙氣，或若非共處於空
    間狹小之密閉，並故意大量吸入該氣體，以二手煙可能存在之低劑量甲基安非他
    命或煙毒，應不致在尿液中檢驗出煙毒或甲基安非他命反應，此有法務部調查局
    （８２）陸（一）00000000號、（８３）發技一字第０六０號函影本各
    一紙附卷供參，而被告於本院審理中自承當時只有其一人在賓館房間內，且該賓
    館係中央空調，在房間內只待半個鐘頭，進房間內並未故意用力吸，只是一般呼
    吸，不知此味道是否像安非他命等語，是被告既不知該煙霧是否為安非他命，且
    其又非直接、相向且存心大量吸入該煙氣，加以該房間仍有中央空調，並非狹小
    、密閉之空間，揆諸前開說明，應認被告並無吸到二手煙致尿液中檢驗出安非他
    命反應之可能，所辯無非飾卸之詞，不足採信，又按氣相層析質譜分析法乃最具
    公信力之鑑驗方法，此有憲兵司令部八十三年一月四（８３）鑑驗字第○○六七
    號函可參，且甲基安非他命經口服投與後約百分之七十於二十四小時內自尿中排
    出，約百分之九十於九十六小時內自尿中排出，由於目前國內尿液中甲基安非他
    命之檢驗僅為鑑定其是否呈陽性反應，尚未定其含量，且甲基安非他命成分之檢
    出與其投與方式、投與量、個人體質、採尿時間與檢測儀器之精密度等諸多因素
    有關，因此僅憑尿中呈安非他命陽性反應，並無法確實推算吸食時間距採集時間
    之長短，惟依上述資料推斷，最長可能不會超過四日，此有行政院衛生署藥物食
    品檢驗局八十一年二月八日（８１）藥檢壹字第○○一一五六號函可查，故本件
    被告於採尿時間即九十年十一月十二日前九十六小時內某時許，確曾施用第二級
    毒品安非他命，且所查扣之安非他命及吸食器並非拾獲而為其所有之事實，應堪
    認定，所辯不足採信，本案事證明確，被告之犯行洵堪認定。
二、按施用毒品經觀察勒戒後，無繼續施用毒品傾向者，檢察官為不起訴處分後，五
    年內再施用毒品，經觀察勒戒，認有繼續施用毒品傾向或三犯以上者，應進入訴
    訟程序審理，毒品危害防制條例第二十條第三項定有明文，本件被告因施用毒品
    案件，經依台灣板橋地方法院先後二次裁定送觀察、勒戒後，認均無繼續施用毒
    品之傾向，由臺灣板橋地方法院檢察署檢察官分別於八十九年二月十五日以八十
    九年度毒偵字第一０四０號、九十年一月三十一日以九十年度毒偵緝字第二０號
    不起訴處分確定，有上開不起訴處分書二份在卷可參，本次被告再度施用安非他
    命為三犯，是被告所為符合上開規定，合予敘明。故核被告所為，係犯毒品危害
    防制條例第十條第二項之施用第二級毒品安非他命罪。爰審酌被告素行不佳，已
    有施用安非他命前科經論科罪，且曾經觀察勒戒後認無繼續施用之傾向為不起訴
    處分確定後，竟再次施用毒品，足見其悔意不深，另審酌其犯罪之動機、目的、
    手段，犯後仍矢口否認犯行之態度等一切情狀，量處如主文所示之刑。
三、扣案之安非他命一小包（驗餘淨重伍點貳壹公克）係查獲之第二級毒品，應依毒
    品危害防制條例第十八條第一項前段規定宣告沒收銷燬之；另查扣之吸食器（吸
    管）參支，係被告所有，且供其施用第二級毒品安非他命所用之物，應依刑法第
    三十八條第一項第二款規定併予宣告沒收。
據上論斷，應依刑事訴訟法第二百九十九條第一項前段、第四百五十二條，毒品危害
防制條例第十條第二項、第十八條第一項前段，刑法第十一條、第三十八條一項第二
款，判決如主文。
本案經檢察官楊淑芬到庭執行職務。
中      華      民      國     九十一     年      七      月    三十    日
                                      臺灣士林地方法院刑事第四庭
                                          法  官  楊  迺  伶
右正本證明與原本無異。
如不服本判決，應於判決送達後十日內，向本院提出上訴狀。
                                          書記官  趙  彩  彤
中      華      民      國     九十一     年      八      月     一     日
附錄法條：
毒品危害防制條第十條第二項：
  施用第二級毒品者，處三年以下有期徒刑。
